臺灣臺北地方法院民事判決
111年度訴字第1907號
原      告  碩豐再生能源事業有限公司

法定代理人  陳錠威
被      告  厚希科技工程有限公司  

法定代理人  雷君正
上列當事人間請求給付貨款事件，經本院於民國111年9月21日言
詞辯論終結，判決如下：
    主  文
被告應給付原告新臺幣玖拾玖萬貳仟柒佰柒拾伍元，及自民國一
百一十一年一月六日起至清償日止，按週年利率百分之五計算之
利息。
訴訟費用由被告負擔。
    事實及理由
一、原告主張：
  ㈠被告因承攬國立臺北教育大學泳健館（下稱泳健館）熱汞加
    溫工程，於民國110年3月間向原告訂購「淋浴熱水熱汞45KW
    」2台、「泳池專用熱汞45KW」3台，經原告向被告提出報價
    單，告知上開貨物價款為新臺幣（下同）945,000元，被告
    於同年月27日回傳用印之報價單表示同意後，兩造買賣契約
    關係成立，原告即於同年5月10日將上開貨物運抵泳健館安
    裝完竣，並於同年5月25日開立發票予被告請款。詎被告藉
    詞拒不給付貨款，原告於110年10月21日寄發存證信函催告
    ，惟被告迄今仍未給付。
  ㈡被告另於110年10月間向原告訂購「家用型熱汞」、「保溫水
    桶」各1台，雙方約定價款為47,775元，原告業已交付上開
    貨物予被告，並於110年10月10日開立發票向被告請款，然
    被告迄今亦未給付。
  ㈢被告共積欠原告貨款992,775元未給付，爰依民法第367條規
    定，提起本件訴訟。並聲明：被告應給付原告992,775元，
    及自支付命令聲請狀繕本送達翌日起至清償日止，按週年利
    率5％計算之利息。
二、被告則以：
    自104年至106年間，原告多次委託被告代購材料、支援點工
    ，其細目及費用如附表所示，累計金額已達658,146元，原
    告均未清償該等費用，被告自得以該等債權與本件原告請求
    之債權主張抵銷等語，資為抗辯。並聲明：原告之訴駁回。
三、得心證之理由：
  ㈠本件原告主張兩造定有買賣契約，均已依約交付貨物予被告
    ，惟被告拒絕給付積欠之貨款992,775元等情，業據原告提
    出報價單、兩造法定代理人之通訊軟體Line對話紀錄擷圖、
    交貨現場照片、發票、請款單、存證信函暨其附件等在卷為
    憑（見司促卷第25-55頁），且為被告所不爭執（見訴字卷
    第54頁），原告前開主張堪認屬實。從而，原告請求被告給
    付貨款992,775元，即屬有據，應予准許。
  ㈡被告雖辯稱其得以原告積欠如附表所示款項主張抵銷云云。
    惟按二人互負債務，而其給付種類相同，並均屆清償期者，
    各得以其債務，與他方之債務，互為抵銷，民法第334條第1
    項前段定有明文。次按當事人主張有利於己之事實者，就其
    事實有舉證責任，民事訴訟法第277條亦有規定，又同法第4
    00條第2項對經裁判之抵銷數額，復明定有既判力，則主張
    抵銷之當事人就其主張抵銷之債權及數額確實存在之事實自
    負有舉證責任（最高法院88年度台上字第3398號判決意旨參
    照）。查被告辯稱原告積欠其如附表所示款項，為原告所否
    認在卷（見訴字卷第179-180頁），則依前開說明，被告應
    就其主張之債權已有抵銷適狀一節，負舉證責任。惟細繹被
    告提出之報價單、對帳單、發票、應收帳款明細表、出貨單
    等相關單據（見訴字卷第101-121頁），其中如附表編號1、
    3、6、7、9至12、20、21等項目，被告均稱單據已遺失或無
    法提出，其餘項目雖經被告提出單據為憑，然該等單據均未
    記載原告名稱，亦無原告之用印，實難僅憑前開單據驟認被
    告所述為真，自不足逕為有利被告之認定。從而，被告抗辯
    稱其得以原告所積欠如附表之款項主張抵銷，洵難採信，為
    無理由。
  ㈢末按給付無確定期限者，債務人於債權人得請求給付時，經
    其催告而未為給付，自受催告時起，負遲延責任。其經債權
    人起訴而送達訴狀，或依督促程序送達支付命令，或為其他
    相類之行為者，與催告有同一之效力；遲延之債務，以支付
    金錢為標的者，債權人得請求依法定利率計算之遲延利息。
    但約定利率較高者，仍從其約定利率，民法第229條第2項、
    第233條第1項定有明文。查本件支付命令係於111年1月5日
    送達被告，有本院送達證書在卷可稽（見司促卷第91頁），
    被告自收受本件支付命令聲請狀時起即應負遲延責任，則原
    告請求被告自111年1月6日起至清償日止，按週年利率5％計
    算之利息，自應准許。
四、綜上所述，原告依民法第367條規定，請求被告給付992,775
    元及自111年1月6日起至清償日止，按週年利率5％計算之利
    息，為有理由，應予准許。
五、本件事證已臻明確，兩造其餘攻擊防禦方法及所提證據，經
    本院審酌後，認於判決結果均不生影響，爰不逐一論駁。
六、訴訟費用負擔之依據：民事訴訟法第78條。
中　　華　　民　　國　　111 　年　　10　　月　　14　　日
          民事第八庭　法  官  陳威帆
以上正本係照原本作成。
如對本判決上訴，須於判決送達後20日內向本院提出上訴狀。如
委任律師提起上訴者，應一併繳納上訴審裁判費。
中　　華　　民　　國　　111 　年　　10　　月　　14　　日
                                書記官  黃文芳   
附表：被告抗辯抵銷明細   編號 項目 金額 1 力泰冷氣銅管銀焊條 2,521  2 巧鑫-排水控制盤、補水控制盤 11,865  3 點工兩工（三創） 5,000  4 大冠五金(內湖月子中心) 1,526  5 大冠五金(釣蝦場) 4,694  6 宜蘭周老師點工 12,500  7 瑋昇大金空調2台 47,600  8 謝冠宇-尼龍軟管14隻 6,983  9 謝冠宇點工 12,500  10 福容飯店點工 2,500  11 電線 28,664  12 電動閥X3 15,435  13 線型出風口 11,718  14 膨脹水箱 2,000  15 巧鑫配電盤 317,835  16 溫溼度顯示看板 20,300  17 變壓器 1,732  18 瑋昇-日暉襄陽配管X3台送風機 45,000  19 法扶進帳 98,982  20 日暉材料 3,791  21 日暉兩工 5,000  總計 　 658,146